【裁判字號】    97,上訴,339
【裁判日期】    970229
【裁判案由】    違反毒品危害防制條例
【裁判全文】
臺灣高等法院臺中分院刑事判決         97年度上訴字第339號
上  訴  人
即  被  告  乙○○
上列上訴人因違反毒品危害防制條例案件，不服臺灣彰化地方法
院96年度訴字第2218號，中華民國96年12月21日第一審判決（起
訴案號：臺灣彰化地方法院檢察署96年度毒偵字第4685號、第50
41號），提起上訴，本院判決如下：
    主  文
上訴駁回。
    事  實
一、乙○○前於民國（下同）九十四年間，因連續施用第一級毒
    品案件，經臺灣彰化地方法院判處有期徒刑一年確定；因連
    續施用第一級毒品案件，經臺灣彰化地方法院判處有期徒刑
    一年二月確定；因連續施用第二級毒品案件，經臺灣彰化地
    方法院判處有期徒刑七月確定，上開分別確定之二罪，嗣經
    合併定其應執行刑為有期徒刑一年八月確定，經送監接續執
    行，於九十六年七月十六日減刑縮刑期滿執行完畢。而其曾
    因施用毒品案件，經裁定令入戒治處所，施以強制戒治，於
    九十二年十二月十二日執行完畢釋放。竟仍不知悔改，復於
    前開強制戒治執行完畢釋放後五年內，基於施用第一級毒品
    海洛因、第二級毒品甲基安非他命之犯意而為下列犯行：
（一）於九十六年八月二十七日，在其位於彰化縣彰化市○○里
      ○○路三十四號住所處，以將海洛因及甲基安非他命一起
      摻入香菸內，點火燃燒吸食氣體之方式，同時施用第一級
      毒品海洛因及第二級毒品甲基安非他命一次。嗣於九十六
      年八月三十一日晚間七時三十八分許，至彰化縣警察局彰
      化分局接受尿液檢驗，其尿液送驗結果呈可待因、嗎啡、
      安非他命、甲基安非他命陽性反應，始知悉上情。
（二）於九十六年九月十二日，在上開處所，以將海洛因摻水溶
      解後，再以針筒注射入手臂血管之方式，施用第一級毒品
      海洛因一次。又另行起意，基於施用第二級毒品甲基安非
      他命之犯意，於九十六年九月十二日，在上開地點，以將
      甲基安非他命置於玻璃球吸食器內，點火燃燒吸食氣體之
      方式，施用第二級毒品甲基安非他命一次。嗣於九十六年
      九月十三日上午十時三十分許，經警持搜索票至其上開住
      處執行搜索查獲，並扣得其所有、供施用第一級毒品海洛
      因所用之注射針筒四支，及其所有、供施用第二級毒品甲
      基安非他命所用之玻璃吸食器一個，始知悉上情。
二、案經彰化縣警察局彰化分局報告臺灣彰化地方法院檢察署檢
    察官偵查起訴。
    理  由
一、上揭犯罪事實，業據被告乙○○於原審及本院審理時坦承不
    諱，且被告於上揭時地獲案後經警採集之尿液送驗結果，分
    別呈可待因、嗎啡、安非他命、甲基安非他命陽性反應，此
    有應受尿液採驗人尿液檢體採集送驗紀錄表三紙、檢驗尿液
    代號與真實姓名對照表一紙及詮昕科技股份有限公司濫用藥
    物尿液檢驗報告各三紙在卷可稽（見九十六年度毒偵字第五
    ０四一號卷第五至七頁、九十六年度毒偵字第四六八五號卷
    第十七、十八、三六頁）。依鑑識實務，海洛因施用入人體
    後水解還原成嗎啡，再循嗎啡之代謝方式排出體外，且吸食
    或施打煙毒者，經人體代謝作用於八小時內，即有百分之三
    十之量排出，二十四小時之後，續有約剩餘量之百分之九十
    再排出，七十二小時之後仍有剩餘微量排出，吸食或施打者
    個人體質不同，其排出時間亦會有差異；而甲基安非他命經
    口服投與後，約百分之七十於二十四小時內自尿液中排出，
    其尿液內甲基安非他命成分之檢出，與其投與甲基安非他命
    方式、投與量、個人體質、採尿時間、檢測儀器之精密有關
    ，通常採尿液是否呈陽性反應，應以投與後二十四小時所採
    為宜，一般可驗出甲基安非他命成分之最長時間為一日至五
    日。是依上開說明，佐以被告前揭尿液檢驗報告，被告自白
    於前揭時間分別同時施用第一級及第二級毒品一次、施用第
    一級毒品海洛因一次、施用第二級毒品甲基安非他命一次等
    語，足認被告自白核與事實相符，堪可採為論罪科刑之依據
    。而被告曾因施用毒品案件，經裁定令入戒治處所，施以強
    制戒治，於九十二年十二月十二日執行完畢釋放等情，有臺
    灣高等法院被告前案紀錄表附卷可參，其於前開強制戒治執
    行完畢釋放後五年內，再犯本件施用第一級及第二級毒品犯
    行，應依法論科。
二、核被告乙○○所為，係犯毒品危害防制條例第十條第一項、
    第二項之施用第一、二級毒品罪。其為供己施用而於施用前
    持有海洛因及甲基安非他命之低度行為，各為其施用之高度
    行為所吸收，均不另論罪。其於九十六年八月二十七日同時
    將第一級毒品海洛因及第二級毒品甲基安非他命摻入香菸吸
    食之行為，係以一行為而觸犯數罪名，為想像競合犯，應依
    刑法第五十五條規定，從一重依施用第一級毒品海洛因罪處
    斷。其所犯施用第一級毒品罪二次及施用第二級毒品罪一次
    三罪間，犯意各別，罪名有異，應予分論併罰。另被告前於
    九十四年間，因連續施用第一級毒品案件，經臺灣彰化地方
    法院判處有期徒刑一年確定；因連續施用第一級毒品案件，
    經臺灣彰化地方法院判處有期徒刑一年二月確定；因連續施
    用第二級毒品案件，經臺灣彰化地方法院判處有期徒刑七月
    確定，上開分別確定之二罪，嗣經合併定其應執行刑為有期
    徒刑一年八月確定，經送監接續執行，於九十六年七月十六
    日減刑縮刑期滿執行完畢等情，有臺灣高等法院被告前案紀
    錄表附卷可參，其於前案有期徒刑執行完畢後，五年內故意
    再犯本件有期徒刑以上之罪，為累犯，均應依刑法第四十七
    條第一項規定加重其刑。扣案之注射針筒四支係被告所有供
    上揭施用第一級毒品海洛因所用之物，扣案之玻璃吸食器一
    個係被告所有供上揭施用第二級毒品甲基安非他命所用之物
    ，均應依刑法第三十八條第一項第二款之規定，併予宣告沒
    收。原審因而適用毒品危害防制條例第十條第一項、第二項
    、刑法第十一條前段、第四十七條第一項、第五十五條、第
    五十一條第五款、第三十八條第一項第二款等規定，並審酌
    一切情狀，分別量處被告有期徒刑一年、十月、六月，並定
    其應執行之刑，以資懲儆，另宣告將扣案之注射針筒四支及
    玻璃吸食器一個沒收之。核其認事用法俱無不當，量刑亦稱
    允洽。被告上訴請求從輕量刑，惟按刑之量定，係實體法上
    賦予法院得自由裁量之事項，倘其未逾越法律所規定之範圍
    ，又未明顯違背正義，即不得任意指摘為違法。本件原審量
    刑時，已依刑法第五十七條之規定審酌被告之一切情狀，而
    量處罪刑，經核原審並未逾越法律所規定之範圍，又無明顯
    違背正義，被告上訴並無理由，應予駁回。
據上論斷，應依刑事訴訟法第368條，判決如主文。
本案經檢察官甲○○到庭執行職務。
中    華    民    國    97    年    2     月    29    日
            刑事第七庭    審判長法  官  林  榮  龍
                                法  官  江  錫  麟
                                法  官  張  惠  立
上列正本證明與原本無異。
施用第一級毒品部分得上訴。
施用第二級毒品部分不得上訴。
如不服本判決應於收受送達後十日內向本院提出上訴書狀，其未
敘述上訴之理由者並得於提起上訴後十日內向本院補提理由書 (
均須按他造當事人之人數附繕本)。
                                書記官  林  育  德
中    華    民    國    97    年    2     月    29    日
附錄：本案論罪科刑法條全文
毒品危害防制條例第10條
施用第一級毒品者，處 6 月以上 5 年以下有期徒刑。
施用第二級毒品者，處 3 年以下有期徒刑。


司法院資訊處製作；財團法人民間司法改革基金會備份。
